臺灣嘉義地方法院刑事裁定　　　　　　 96年度聲減字第456號
聲　請　人　臺灣嘉義地方法院檢察署檢察官
受　刑　人　甲○○
　　　　　　　　　　（現在臺灣屏東監獄執行中）
上列受刑人因妨害兵役等案件，已經判決罪刑確定，聲請人聲請
減刑及定其應執行之刑，本院裁定如下：
    主  文
甲○○所犯妨害兵役罪（即附表編號一），所處有期徒刑部分減
為有期徒刑壹月又拾伍日，如易科罰金，以銀元佰元折算壹日
；又所犯施用第一級毒品罪（即附表編號三），所處有期徒刑部
分減為有期徒刑壹年陸月又拾伍日。附表編號二、編號三所示二
罪有期徒刑部分應執行有期徒刑陸年拾月。
    理  由
一、聲請意旨略以：受刑人甲○○因妨害兵役及施用第一級毒品
    案件，分別經本院及臺灣高等法院高雄分院判決確定，受刑
    人上揭二罪之犯罪時間分別為八十六年一月二十日、八十三
    年五月十三日，所判處之罪刑符合中華民國九十六年罪犯減
    刑條例（下稱九十六年罪犯減刑條例）應予減刑之罪刑，依
    九十六年罪犯減刑條例第二條第一項第三款、第八條第一項
    ，聲請裁定減刑，另受刑人所犯附表編號二之殺人未遂罪，
    雖依本條例第三條規定不予減刑，惟仍應依第十一條規定，
    與減刑後之附表編號三施用第一級毒品罪定其應執行之刑等
    語。
二、按依本條例應減刑之罪，已經判決確定尚未執行或執行未完
    畢者，由檢察官或應減刑之人犯聲請最後審理事實之法院裁
    定之；依本條例應減刑之數罪，經二以上法院裁判確定者，
    得由一檢察官或應減刑之人犯合併向其中一裁判法院聲請裁
    定之，九十六年罪犯減刑條例第八條第一項、第三項分別定
    有明文。查本件受刑人所犯附表編號一之妨害兵役罪，由本
    院以附表編號一所示之判決判處罪刑確定，至附表編號二、
    三所示二罪，雖由臺灣高等法院高雄分院以八十三年度上訴
    字第三一八六號判決判處罪刑確定，惟依上揭法條規定，被
    告所犯數罪其中一罪係由本院為最後事實審法院，就檢察官
    合併聲請減刑之他罪，本院自得併予裁定減刑，先與敘明。
三、次按犯罪在中華民國九十六年四月二十四日以前者，除本條
    例另有規定外，依下列規定減刑：一、死刑減為無期徒刑。
    二、無期徒刑減為有期徒刑二十年。三、有期徒刑、拘役或
    罰金，減其刑期或金額二分之一，九十六年罪犯減刑條例第
    二條第一項定有明文。又九十六年罪犯減刑條例第三條第一
    項第十五款亦規定，為刑法第二百七十一條犯行，經宣告死
    刑、無期徒刑或逾有期徒刑一年六月之刑者，不予減刑。
四、經查，受刑人甲○○因於附表編號二、編號三所示之八十三
    年五月十三日，為刑法第二百七十一條第二項殺人未遂（不
    予減刑）及肅清煙毒條例第九條第一項施用海洛因犯行，經
    臺灣高等法院高雄分院以八十三年度上訴字第三一八六號判
    決（偵查案號：臺灣高雄地方法院檢察署八十三年度偵字第
    九八五二號）確定，其中施用毒品部分判處有期徒刑三年一
    月，殺人未遂部分判處有期徒刑五年五月，並定應執行有期
    徒刑八年四月；又受刑人甲○○另因於附表編號一所示八十
    六年一月二十日為妨害兵役治罪條例第七條第一項之妨害兵
    役犯行，經本院以八十六年度易字第一三七０號（偵查案號
    ：臺灣嘉義地方法院檢察署八十六年度偵字第四二七０號）
    判決判處有期徒刑三月，如易科罰金，以銀元三百元折算一
    日確定在案，並接續於附表編號二、編號三之應執行有期徒
    刑八年四月後執行。嗣受刑人甲○○附表所示三罪於八十九
    年八月五日假釋付保護管束出監，復因違反保護管束相關規
    定遭撤銷假釋，現執行上揭三罪之殘刑四年八月十八日，附
    表編號一、編號三所示二罪現均尚未執行完畢等情，有前揭
    判決、臺灣嘉義監獄報請撤銷假釋報告表、受刑人名冊、檢
    察官執行指揮書、臺灣高等法院前案紀錄表在卷可參。附表
    編號一、編號三所示二罪之犯罪時間既於九十六年四月二十
    四日以前，復無不得減刑之例外情形，自合於減刑條件，應
    予分別減為有期徒刑一月十五日，如易科罰金，以銀元三百
    元折算一日，以及有期徒刑一年六月十五日。另受刑人所犯
    附表編號二之刑法第二百七十一條第二項殺人未遂罪，經臺
    灣高等法院高雄分院以八十三年度上訴字第三一八六號判決
    有期徒刑五年五月確定，且上揭犯罪非因受刑人自首而查獲
    ，依九十六年罪犯減刑條例第三條第一項第十五款之規定，
    不予減刑，惟附表編號二、編號三所示二罪前經定應執行刑
    有期徒刑八年四月，業如前述，上揭二罪本即合於定應執行
    刑之要件，於附表編號三施用第一級毒品罪減刑後，仍應依
    九十六年罪犯減刑條例第十一條規定，就附表編號二、編號
    三所示二罪定應執行刑，茲檢察官據以就附表編號一、編號
    三聲請減刑，就編號二、三所示二罪聲請定應執行刑，經核
    尚無不合，應予准許，併依原確定裁判所爰引之法律定其應
    執行刑為有期徒刑六年十月。至沒收部分，不在減刑範圍內
    ，仍應依原判決之宣告執行。
五、爰依刑事訴訟法第二百二十條、中華民國九十六年罪犯減刑
    條例第二條第一項第三款、第八條第一項、第三項、第十一
    條，刑法第四十一條第一項（修正前）、第五十一條第五款
    （修正前），廢止前罰金罰鍰提高標準條例第二條規定，裁
    定如主文。
中　　華　　民　　國　　96　　年　　7 　　月　　16　　日
 　　　　　　     刑事第一庭    法　官　黃琴媛
上列正本證明與原本無異。
如不服本裁定，應於裁定送達後5日內向本院提出抗告狀（應附
繕本）。
中　　華　　民　　國　　96　　年　　7 　　月　　16　　日
　　　　　　　　　　　　　　　  書記官  李彩娥
受刑人甲○○減刑及定應執行之刑案件一覽表
┌───────┬──────┬──────┬──────┬──────┐
│  編      號  │     1      │     2      │     3      │            │
├───────┼──────┼──────┼──────┼──────┤
│  罪      名  │妨害兵役    │殺人未遂    │施用毒品    │            │
├───────┼──────┼──────┼──────┼──────┤
│  宣  告  刑  │有期徒刑參月│有期徒刑伍年│有期徒刑參年│            │
│              │            │伍月        │壹月        │            │
│              │            │（不予減刑）│            │            │
├───────┼──────┼──────┼──────┼──────┤
│  所 犯 法 條 │妨害兵役治罪│刑法第271條2│肅清煙毒條例│ 法 條 項 款│
│              │條例第7條1項│項          │第9條1項    │            │
├───────┼──────┼──────┼──────┼──────┤
│  犯 罪 日 期 │86年1月20日 │83年5月13日 │83年5月13日 │ 年 月 日   │
├───┬───┼──────┼──────┼──────┼──────┤
│偵　及│機  關│嘉義地方法院│高雄地方法院│高雄地方法院│  法院檢察署│
│查　年│      │檢察署86年偵│檢察署83年偵│檢察署83年偵│            │
│案　度│年字號│字第4270號  │字第9852號  │字第9852號  │            │
│號    │      │            │            │            │            │
├───┼───┼──────┼──────┼──────┼──────┤
│      │法  院│嘉義地方法院│高等法院高雄│高等法院高雄│  法院      │
│  最  │      │            │分院        │分院        │            │
│  後  │案　號│86年易字1370│            │            │ 年 字 號   │
│  事  │      │號          │83年上訴字  │ 83年上訴字 │            │
│      │      │            │3186號      │ 3186號     │            │
│  實  ├───┼──────┼──────┼──────┼──────┤
│  審  │判　決│86年7月31日 │83年12月31日│83年12月31日│ 年 月 日   │
│      │日  期│            │            │            │            │
├───┼───┼──────┼──────┼──────┼──────┤
│      │法  院│嘉義地方法院│高等法院高雄│高等法院高雄│  法院      │
│      │      │            │分院        │分院        │            │
│　確　├───┼──────┼──────┼──────┼──────┤
│　定　│案　號│86年易字1370│83年上訴字  │ 83年上訴字 │ 年 字 號   │
│　日　│      │號          │3186號      │ 3186號     │            │
│　期  ├───┼──────┼──────┼──────┼──────┤
│      │確　定│86年8月23日 │84年2月7日  │84年2月7日  │ 年 月 日   │
│      │日　期│            │            │            │            │
├───┴───┼──────┼──────┼──────┼──────┤
│合於中華民國九│ 2條1項3款  │不符合      │ 2條1項3款  │  條  項  款│
│十六年罪犯減刑│            │            │            │            │
│條例          │            │            │            │            │
├───────┼──────┼──────┼──────┼──────┤
│減刑刑期褫奪公│有期徒刑壹月│            │有期徒刑壹年│            │
│權期間或罰金額│又拾伍日，如│            │陸月又拾伍日│            │
│              │易科罰金，以│            │            │            │
│              │銀元三百元折│            │            │            │
│              │算一日。    │            │            │            │
├───────┼──────┼──────┼──────┼──────┤
│ 附         註│1、2 、3 經 │2、3 原由高 │            │            │
│              │撤銷假釋後，│雄地方法院以│            │            │
│              │受刑人現執行│83年度訴字第│            │            │
│              │殘刑四年八月│2259號判決定│            │            │
│              │十八日。    │應執行有期徒│            │            │
│              │            │刑八年四月，│            │            │
│              │            │經臺灣高等法│            │            │
│              │            │院高雄分院以│            │            │
│              │            │83年度上訴字│            │            │
│              │            │第3186號判決│            │            │
│              │            │駁回上訴確定│            │            │
│              │            │。          │            │            │
└───────┴──────┴──────┴──────┴──────┘
